【裁判字號】    90,婚,77
【裁判日期】    900614
【裁判案由】    離婚
【裁判全文】
臺灣台中地方法院民事判決  九十年度婚字第七七號
    原      告  丙○○
    送達代收人  甲○○
    被      告  乙○○
右當事人間請求離婚事件，本院判決如左：
    主    文
原告之訴駁回。
訴訟費用由原告負擔。
    事    實
甲、原告方面：
  一、聲明：求為判決准原告與被告離婚。
  二、陳述：兩造結婚後，被告經常吸毒、喝酒，對原告拳打腳踢，甚至在外惹事生
      非，遭人控告傷害，亦毆打其雙親，鄰居見狀相勸，亦遭其毆打。被告有酗酒
      習慣，常半夜持刀恐嚇原告稱要殺害原告云云，原告不得已乃於民國八十八年
      五月間起與被告分居，分居期間，被告竟攜帶汽油潑被告之兄長住處，意欲縱
      火，而為警查獲。被告另於八十九年四月間帶小孩去跳大溝自殺，幸經消防隊
      搶救，始未造成遺憾，惟其行為已嚴重影響小孩身心發展甚鉅。被告之上述行
      為，使原告精神上極感痛苦難堪，身心俱疲，顯已受其不堪同居之虐待。爰依
      民法第一千零五十二條第一項第三款規定提起本訴。
  三、證據：提出存證信函乙件、戶籍謄本二件為證，並聲請向豐原分局調閱警訊筆
      錄。
乙、被告方面：
  一、聲明：駁回原告之訴。
  二、陳述：否認原告所陳述之事實。
丙、本院依職權查閱被告之前科資料。
    理    由
一、按當事人主張有利於己之事實者，就其事實有舉證之責任，民事訴訟法第二百七
    十七條前段定有明文。本件兩造為夫妻關係，現仍存續中，固據原告提出戶籍謄
    本二件為證，可認為真正。而原告主張被告於婚後經常吸毒、喝酒，對伊拳打腳
    踢，甚至在外惹事生非，遭人控告傷害，亦毆打其雙親，鄰居見狀相勸，亦遭其
    毆打。被告有酗酒習慣，常半夜持刀恐嚇稱要殺害伊，又被告曾攜帶汽油潑被告
    之兄長住處，意欲縱火，而為警查獲。被告亦於八十九年四月間帶小孩去跳大溝
    自殺，幸經消防隊搶救，始未造成遺憾云云，並聲請本院向台中縣警察局豐原分
    局調閱警訊筆錄，惟該豐原分局除檢復被告因毀損案件經台灣台中地方法院檢察
    署檢察官起訴之起訴書外、僅覆稱該局未曾受理有關被告之他案記錄，又查被告
    因毀損案被起訴者係因被告於八十九年一月三十一日下午五時三十分許，駕車途
    經台中縣豐原市○○街五九六巷口，因訴外人張森盛停車該巷口，致被告心生不
    滿而毀損該車之故，此有台中縣警察局豐原分局九十年四月二十四日豐警刑字第
    七號函附台灣台中地方法院檢察署八十九年度偵字第二０四一０號起訴書乙件可
    參，而本院依職權調閱被告之前科資料，顯示被告亦僅曾犯該案件，有台灣高等
    法院被告全國前案紀錄表足按，核與本件無涉。此外，原告並未能舉證以實其說
    ，自難認其主張為真實。
二、從而，原告主張伊受被告不堪同居之虐待云云，而依民法第一千零五十二條第一
    項第三款規定訴請離婚，洵無理由，應予駁回。
三、結論：原告之訴為無理由，依民事訴訟法第七十八條，判決如主文。
中      華      民      國    九十      年      六      月     十四     日
                                臺灣台中地方法院家事法庭
~B法      官  許文碩
右為正本係照原本作成
如對本判決上訴，須於判決送達後廿日內向本院提出上訴狀
中      華      民      國    九十      年      六      月     十二     日
~B法院書記官


司法院資訊處製作；財團法人民間司法改革基金會備份。
